臺灣新北地方法院板橋簡易庭小額民事判決
110年度板小字第3676號
原      告  國鼎大樓管委會

法定代理人  蔡政宏  
訴訟代理人  蔡清山  
被      告  何旭剛  
訴訟代理人  何治國  
上列當事人間請求給付管理費事件，本院於中華民國110年12月2
0日言詞辯論終結，判決如下：
    主      文
被告應給付原告新臺幣叁萬玖仟伍佰元，及自民國一一○年七月
一日起至清償日止，按週年利率百分之五計算之利息。
原告其餘之訴駁回。
訴訟費用新臺幣壹仟元，其中新臺幣伍佰元由被告負擔，餘由原
告負擔。
本判決第一項得假執行。
    事實及理由
壹、程序部分：
    按訴狀送達後，原告不得將原訴變更或追加他訴，但擴張或
    減縮應受判決事項之聲明者，不在此限，民事訴訟法第 255
    條第1項第3款定有明文。查本件原告於110年3月8日聲請支
    付命令（因被告異議視為起訴）時訴之聲明第 1項為：被告
    應給付原告新臺幣（下同）47,400元，及自支付命令狀繕本
    送達翌日起至清償日止，按週年利率5％計算之利息（見支付
    命令卷第5頁）；嗣於110年12月6日言詞辯論期日當庭更正
    該項聲明為：被告應給付原告79,000元，及自支付命令狀繕
    本送達翌日起至清償日止，按週年利率5％計算之利息（見本
    院卷第90頁），核原告所為之訴之變更，為擴張應受判決之
    聲明，揆諸上開法律規定，自應准許。
貳、實體部分：
一、原告主張：被告為國鼎大樓（下稱系爭社區），門牌號碼新
    北市○○區○○路0段00號5樓之1房屋（下稱系爭房屋）之所有
    權人，為系爭社區之區分所有權人，依系爭社區管理規約（
    下稱系爭規約）規定，即應按月向原告繳納管理費3,950元
    ，惟被告自109年4月起至110年11月止，累積欠繳管理費，
    總計79,000元（下稱系爭管理費），爰依公寓大廈管理條例
    第21條請求被告給付欠繳之系爭管理費及遲延利息，並聲明
    ：如前揭變更後之聲明。
二、被告則以：被告應為神積國際企業股份有限公司(下稱神積
    公司)，並不是何旭剛，且神積公司自109年4月15日至110年
    11月11日，共給付71,100元予原告，並無積欠管理費等語，
    資為抗辯，並聲明：原告之訴駁回。
三、不爭執事項：
㈠、被告為系爭房屋之所有權人，原告為系爭房屋所在社區之管
    理委員會。
㈡、原告與訴外人神積國際企業股份有限公司（下稱神積公司）
    就系爭房屋之請求管理費事件，曾於本院以109板司小調字
    第736號（下稱系爭另案）調解成立而製作調解筆錄 （下稱
    系爭調解筆錄）。
四、兩造之爭點及論述：
　　原告主張被告尚積欠79,000元管理費尚未繳納，然為被告所
    否認並以前揭情詞置辯，是本件所應審酌之爭點厥為：㈠、
    系爭調解筆錄對本件請求有無影響？㈡、原告依公寓大廈管
    理條例請求被告給付管理費，有無理由？㈢、被告已經繳納
    支管理費數額為若干？㈣、被告應給付原告之數額為若干？
    茲析述如下：
㈠、系爭調解筆錄對本件請求有無影響？
　　經查，系爭調解筆錄之相對人為神積公司，被告僅為其法定
    代理人，且系爭調解筆錄之調解內容為系爭房屋109年3月以
    前所積欠之管理費，核與本件原告主張被告係自109年4月15
    日至110年11月11日積欠管理費之時間不符，有系爭調解筆
    錄可稽（見支付命令卷第17頁；系爭另案卷），佐以兩造亦
    陳明系爭調解筆錄與本件請求範圍並不相關(見本院卷第90
    頁)，足認系爭調解筆錄對本件請求自無影響。
㈡、原告依公寓大廈管理條例請求被告給付管理費，有無理由？
    按區分所有權人或住戶積欠應繳納之公共基金或應分擔或其
    他應負擔之費用已逾二期或達相當金額，經定相當期間催告
    仍不給付者，管理負責人或管理委員會得訴請法院命其給付
    應繳之金額及遲延利息，公寓大廈管理條例第21條定有明文
    ，經查，被告為系爭房屋之區分所有權人，此有建物登記第
    一類謄本在卷可稽(見本院卷第43頁)，揆諸公寓大廈管理條
    例第21條之規定，被告既為系爭房屋之區分所有權人，　自
    應有繳納管理費之義務，而被告抗辯本件被告應為神積公司
    云云，尚無可採。　
㈢、被告已經繳納支管理費數額為若干？
　　經查，被告抗辯其業已繳納管理費71,100元，固據提出郵政
    跨行匯款申請書為證(見本院卷第63至79頁；第111頁)。惟
    依神積公司與原告間之系爭調解筆錄，神積公司應給付原告
　　104,150元，自109年4月起每月15日前應給付原告7,900元至
    全部清償完畢為止。被告並未提出事證證明神積公司何時將
    系爭調解筆錄約定之債務履行完畢，且該等款項多以系爭調
    解筆錄約定神積公司每期應給付之數額7,900元匯款，是除
    其中以神積公司名義匯款5筆，數額各均為7,900元並於備註
    欄標明繳納110年1月至2月管理費、同年3月至4月管理費、
    同年5月至6月管理費、同年7月至8月管理費、同年9月至10
    月管理費者可認係繳納系爭管理費外(見本院卷第73至79頁
    ；第111頁），其餘各筆均未註明係給付本件系爭房屋之管
    理費，縱確有給付，亦應係神積公司依系爭調解筆錄給付，
    而與系爭管理費無關。是被告以神積公司為名義給付系爭房
    屋管理費共39,500元(計算式：7,900元×5=39,500元)。
㈣、被告應給付原告之數額為若干？
　　本件原告主張被告尚積欠管理費79,000元，扣除前揭被告以
    神積公司名義繳納系爭房屋110年1月至10月份之管理費共39
    ,500元，被告尚應給付原告39,500元（計算式:79,000元-31
    ,600元=39,500元)。
五、綜上所述，原告依公寓大廈管理條例第21條之規定，請求被
    告給付39,500元，及自支付命令狀繕本送達翌日即110年7月
    1日起至清償日止，按法定利率即週年利率5％計算之利息，
    為有理由，應予准許；至原告逾此範圍之請求，為無理由，
    應予駁回。
六、本件原告勝訴部分，係就民事訴訟法第436條之8訴訟適用小
    額程序所為被告敗訴之判決，爰依同法第436條之20規定，
    職權宣告假執行。
七、訴訟費用負擔之依據：民事訴訟法第79條。本件訴訟費用額
    ，依後附計算書確定如主文所示金額。
中　　華　　民　　國　　111 　年　　1 　　月　　12　　日
                  臺灣新北地方法院板橋簡易庭
                              法  官  吳孟竹
計   算   書
項        目        金   額（新臺幣）        備     註
第一審裁判費            1,000元
合        計            1,000元           其中500元由被
                                          告負擔，餘由原
                                          告負擔。
以上為正本係照原本作成。
對於本件判決如有不服，應於收受送達後20日內向本院提出上訴
書狀，上訴於本院合議庭，並按他造當事人之人數附具繕本。當
事人之上訴，非以判決違背法令為理由不得為之，上訴狀應記載
上訴理由，表明下列各款事項：
（一）原判決所違背之法令及其具體內容。
（二）依訴訟資料可認為原判決有違背法令之具體事實。
如未於上訴後20日內補提合法上訴理由書，法院得逕以裁定駁回
上訴。
中　　華　　民　　國　　111 　年　　1 　　月　　12　　日
                              書記官  呂亞馨